臺灣臺東地方法院刑事判決
111年度原交易字第38號
公  訴  人  臺灣臺東地方檢察署檢察官
被      告  葉金峯


指定辯護人  本院公設辯護人丁經岳  
上列被告因公共危險案件，經檢察官提起公訴（111年度偵字第7
92號），而被告於本院準備程序中就被訴事實為有罪之陳述，經
本院告知簡式審判程序意旨，並聽取當事人及辯護人之意見後，
本院合議庭裁定由受命法官獨任依簡式審判程序審理，判決如下
：
    主  文
葉金峯吐氣所含酒精濃度達每公升零點二五毫克以上而駕駛動力
交通工具，處有期徒刑陸月，併科罰金新臺幣貳仟元，有期徒刑
如易科罰金，罰金如易服勞役，均以新臺幣壹仟元折算壹日。
　　事實及理由
一、本案犯罪事實及證據，除檢察官起訴書證據欄補充「被告葉
    金峯於本院準備程序及審理中之自白」外，其餘均引用如附
    件起訴書之記載。
二、論罪科刑
　㈠核被告所為，係犯刑法第185條之3第1項第1款之吐氣所含酒
    精濃度達每公升0.25毫克以上而駕駛動力交通工具罪。
　㈡按被告構成累犯之事實及應加重其刑之事項，均應由檢察官
    主張並具體指出證明之方法後，經法院踐行調查、辯論程序
    ，方得作為論以累犯及是否加重其刑之裁判基礎。倘檢察官
    未主張或具體指出證明方法時，可認檢察官並不認為被告構
    成累犯或有加重其刑予以延長矯正其惡性此一特別預防之必
    要，審理事實之法院自不能遽行論以累犯、加重其刑，否則
    即有適用法則不當之違法（最高法院110年度台上字第5660
    號判決參照）。經查，本案檢察官既未提出足以證明被告構
    成累犯事實之前案徒刑執行完畢資料，揆諸上揭法律說明，
    本院不得逕持被告之前案紀錄表論以累犯、加重其刑，但上
    述資料之記載，得列入刑法第57條第5款「品（素）行」之
    量刑因子予以考量，特此敘明。
　㈢爰以行為人之責任為基礎，審酌審酌被告於酒後冒然騎車上
    路，危及道路交通安全，顯然無視酒後不得駕車之禁令，缺
    乏尊重用路人生命、身體、財產安全之觀念，查獲時吐氣所
    含酒精濃度達每公升0.41毫克，實為不該。另其除上述刑之
    執行紀錄外另有酒駕前科3次（最後2次之科刑及執行狀況詳
    如起訴書犯罪事實欄所載），有臺灣高等法院被告前案紀錄
    表附卷足考（本院卷第13至18頁），素行並非良好。惟念及
    其於警詢及偵查中坦承之犯後態度，復斟酌公訴檢察官請以
    有期徒刑7月之意見、被告及辯護人請以判得易科罰金或易
    服勞役之刑度意見（本院卷第45至46頁），末兼衡其自述小
    腿常抽筋之健康狀態、高職畢業之教育智識程度、現從事鐵
    工、月收入約新臺幣4萬元、須扶養大哥、家庭經濟狀況尚
    可等一切情狀（本院卷第46頁），爰量處如主文所示之刑，
    並諭知有期徒刑如易科罰金、罰金如易服勞役之折算標準。
據上論斷，應依刑事訴訟法第273條之1第1項、第299條第1項前
段、第310條之2、第454條第2項，刑法第185條之3第1項第1款、
第41條第1項前段、第42條第3項前段，刑法施行法第1條之1第1
項，判決如主文。
本案經檢察官陳筱茜提起公訴，檢察官林靖蓉到庭執行職務。
中　　華　　民　　國　　111 　年　　6 　　月　　1 　　日
                  刑事第三庭  法  官  李昆儒
以上正本證明與原本無異。
如不服本判決應於收受送達後20日內向本院提出上訴書狀，並應
敘述具體理由；其未敘述上訴理由者，應於上訴期間屆滿後20日
內向本院補提理由書（均須按他造當事人之人數附繕本）。「切
勿逕送上級法院」。告訴人或被害人對於本判決如有不服，請書
具不服之理由狀，請求檢察官上訴者，其上訴期間之計算係以檢
察官收受判決正本之日期為準。
                              書記官  黃健豪　　　　　
中　　華　　民　　國　　111 　年　　6 　　月　　1 　　日
附錄本案論罪科刑法條全文
刑法第185條之3
中華民國刑法第185條之3
駕駛動力交通工具而有下列情形之一者，處3年以下有期徒刑，
得併科30萬元以下罰金：
一、吐氣所含酒精濃度達每公升零點二五毫克或血液中酒精濃度
    達百分之零點零五以上。
二、有前款以外之其他情事足認服用酒類或其他相類之物，致不
    能安全駕駛。
三、服用毒品、麻醉藥品或其他相類之物，致不能安全駕駛。
因而致人於死者，處3年以上10年以下有期徒刑，得併科200萬元
以下罰金；致重傷者，處1年以上7年以下有期徒刑，得併科100
萬元以下罰金。
曾犯本條或陸海空軍刑法第54條之罪，經有罪判決確定或經緩起
訴處分確定，於10年內再犯第1項之罪因而致人於死者，處無期
徒刑或5年以上有期徒刑，得併科300萬元以下罰金；致重傷者，
處3年以上10年以下有期徒刑，得併科200萬元以下罰金。
附件：
臺灣臺東地方檢察署檢察官起訴書
                                      111年度偵字第792號
　　被　　　告　葉金峯 　男　49歲（民國00年0月00日生）
　　　　　　　　　　　　住臺東縣○○鎮○○里○○路000號
　　　　　　　　　　　　國民身分證統一編號：Z000000000號
上列被告因公共危險案件，業經偵查終結，認應提起公訴，茲將
犯罪事實及證據並所犯法條分敘如下：
　　　　犯罪事實
一、葉金峯前有多次酒後駕車之公共危險前科，其於民國106年
    間所犯之酒駕案件，經法院判處有期徒刑6月、6月，合併定
    應執行刑有期徒刑10月確定，於108年7月11日執行完畢。詎
    仍不知悔改，明知飲用酒類不得駕駛動力交通工具，竟於11
    1年2月1日10時45分許，在位於臺東縣○○鎮○○路00號旁麵店
    飲用酒類後，仍於同日13時30分許，酒後騎乘車牌號碼000-
    000號普通重型機車離去。嗣於同日13時30分許，酒後騎乘
    上開機車行經成功鎮臺11線124.2公里左轉東19縣道50公尺
    處時，因行車未戴口罩為警攔查，發現其面有酒容，並當場
    對其施以呼氣酒精濃度測試，於同日13時37分許，測得呼氣
    酒精濃度值為每公升0.41毫克，而查獲上情。
二、案經臺東縣警察局移送偵辦。
　　　　證據並所犯法條
一、上揭犯罪事實，業據被告葉金峯於警詢及偵查中均坦承不諱
    ，並有臺東縣警察局飲酒時間確認單、臺東縣警察局當事人
    酒精測定紀錄表、呼氣酒精測試器檢定合格證書、臺東縣警
    察局舉發違反道路交通管理事件通知單影本、現場照片4張
    等在卷可稽，足認被告之自白與事實相符，被告犯嫌應堪認
    定。
二、核被告所為，係犯刑法第185條之3第1項第1款之公共危險罪
    嫌。被告前受有期徒刑之執行完畢，5年內再犯本件有期徒
    刑以上之罪，為累犯，有本署刑案查註紀錄表附卷可稽，請
    依刑法第47條第1項規定加重其刑。
三、依刑事訴訟法第251條第1項提起公訴。
　此　致
臺灣臺東地方法院
中　　華　　民　　國　 111　　年　　3　 月　　 21  　日
　　　　　　　　　　　　　　　檢　察　官  陳筱茜
本件正本證明與原本無異
中　　華　　民　　國　 111　　年    3   月     25    日
                              書  記  官  黃淑婷  
所犯法條　　
刑法第185條之3
駕駛動力交通工具而有下列情形之一者，處 3 年以下有期徒刑
，得併科 30 萬元以下罰金：
一、吐氣所含酒精濃度達每公升零點二五毫克或血液中酒精濃度
    達百分之零點零五以上。
二、有前款以外之其他情事足認服用酒類或其他相類之物，致不
    能安全駕駛。
三、服用毒品、麻醉藥品或其他相類之物，致不能安全駕駛。
因而致人於死者，處 3 年以上 10 年以下有期徒刑，得併科 2
百萬元以下罰金；致重傷者，處 1 年以上 7 年以下有期徒刑，
得併科 1 百萬元以下罰金。
曾犯本條或陸海空軍刑法第 54 條之罪，經有罪判決確定或經緩
起訴處分確定，於十年內再犯第 1 項之罪因而致人於死者，處
無期徒刑或 5 年以上有期徒刑，得併科 3 百萬元以下罰金；致
重傷者，處 3 年以上 10 年以下有期徒刑，得併科 2 百萬元以
下罰金。